臺灣雲林地方法院刑事判決
110年度易字第165號
公  訴  人  臺灣雲林地方檢察署檢察官
被      告  蔡銘文



上列被告因違反毒品危害防制條例案件，經檢察官提起公訴（11
0年度毒偵字第39號、第84號），被告於準備程序進行中，就被
訴事實均為有罪之陳述，經告知簡式審判程序意旨，並聽取公訴
人、被告之意見後，本院合議庭裁定由受命法官獨任行簡式審判
程序，判決如下：
    主  文
蔡銘文施用第二級毒品，累犯，處有期徒刑參月，如易科罰金，
以新臺幣壹仟元折算壹日；又施用第二級毒品，累犯，處有期徒
刑參月，如易科罰金，以新臺幣壹仟元折算壹日。應執行有期徒
刑伍月，如易科罰金，以新臺幣壹仟元折算壹日。
    事  實
一、蔡銘文基於施用第二級毒品甲基安非他命之犯意，於民國10
    9年11月1日上午9時50分為警採尿回溯96小時內之某時許，
    在不詳地點，以將甲基安非他命置於玻璃球內燒烤吸食煙霧
    方式，施用第二級毒品甲基安非他命1次。嗣警於同日上午9
    時30分許至雲林縣○○鄉○○路00巷0號查察另案，適因蔡銘文
    亦在現場，經警得蔡銘文同意，於同日上午9時50分許，對
    其採尿送驗，結果呈安非他命、甲基安非他命陽性反應，始
    悉上情。
二、蔡銘文基於施用第二級毒品甲基安非他命之犯意，於109年1
    1月26日下午3時44分許為警採尿回溯96小時內之某時，在不
    詳地點，以將甲基安非他命置於玻璃球內燒烤吸食煙霧方式
    ，施用第二級毒品甲基安非他命1次。嗣因蔡銘文為列管之
    毒品人口，且未依規定到驗，經警持臺灣雲林地方檢察署檢
    察官核發之強制到場（強制採驗尿液）許可書，於同日下午
    3時45分許採其尿液送驗，結果呈甲基安非他命陽性反應，
    而查悉上情。
三、案經雲林縣警察局斗六分局、虎尾分局報告臺灣雲林地方檢
    察署檢察官偵查起訴。
    理  由
一、程序部分
　㈠被告蔡銘文所犯之毒品危害防制條例第10條第2項之罪，非死
    刑、無期徒刑、最輕本刑為3年以上有期徒刑之罪或高等法
    院管轄第一審之案件，其於準備程序進行中，就前揭被訴事
    實均為有罪之陳述，經告以簡式審判程序之旨，並聽取其與
    公訴人之意見後，本院依刑事訴訟法第273條之1第1項規定
    ，裁定進行簡式審判程序，是本件之證據調查，依刑事訴訟
    法第273條之2規定，不受同法第159條第1項、第161條之2、
    第161條之3、第163條之1及第164條至第170條規定之限制，
    合先敘明。
　㈡查被告前因施用毒品案件，經本院以108年度毒聲字第22號裁
    定送觀察、勒戒後，於108年9月5日因無繼續施用毒品之傾
    向而出所，並由臺灣雲林地方檢察署檢察官以108年度毒偵
    字第586號為不起訴處分確定，未滿3年即再犯本案施用毒品
    案件，有臺灣高等法院被告前案紀錄表在卷可稽，是被告本
    案施用毒品2次犯行，檢察官主張被告於前開觀察、勒戒完
    畢之3年內再犯本案施用毒品2次而提起公訴，程序上核無違
    誤。
二、認定犯罪事實所憑之證據及理由：
  ㈠上開犯罪事實一，業據被告於本院審理中坦承不諱（本院卷
    第75、76、128、134、137頁），經警採其尿液送驗之結果
    ，確自其尿液中檢出安非他命、甲基安非他命陽性反應，此
    有詮昕科技股份有限公司109年11月11日報告編號9B050005
    號濫用藥物尿液檢驗報告（檢體編號Z000000000000號）、
    應受尿液檢驗人尿液檢體採集送驗紀錄表、勘察採證同意書
    、雲林縣警察局斗六分局委託檢驗尿液代號與真實姓名對照
    表各1份（110年度毒偵字第84號卷第9、11、17至21頁）。
    堪認被告前開任意性自白與事實相符，堪以採信，是被告確
    實於上開時、地，施用第二級毒品甲基安非他命1次無訛。
  ㈡上開犯罪事實二，業據被告於本院審理中坦承不諱（見本院
    卷第75、76、128、134、137頁），經警採其尿液送驗之結
    果，確自其尿液中檢出甲基安非他命陽性反應，此有詮昕科
    技股份有限公司109年12月10日濫用藥物尿液檢驗報告（檢
    體編號Z000000000000號）、臺灣雲林地方檢察署檢察官強
    制到場（強制採驗尿液）許可書、毒品犯罪嫌疑人尿液採驗
    作業管制紀錄、應受尿液採驗人尿液檢體採集送驗紀錄表、
    雲林縣警察局虎尾分局委託檢驗尿液代號與真實姓名對照認
    證單各1份（110年度毒偵字第39號第15至22頁）存卷可參。
    堪認被告前開任意性自白與事實相符，堪以採信，是被告確
    實於上開時、地，施用第二級毒品甲基安非他命1次無訛。
  ㈢綜上所述，本件犯罪事證已臻明確，被告前開犯行均洵堪認
    定，應予依法論科。
三、論罪科刑：
  ㈠按甲基安非他命係毒品危害防制條例第2條第2項第2款所定之
    第二級毒品。核被告所為，均係犯毒品危害防制條例第10條
    第2項之施用第二級毒品罪。被告施用前持有第二級毒品之
    低度行為，均為前述施用之高度行為所吸收，均不另論罪。
  ㈡被告所犯上開2罪，犯意各別，行為互殊，應分論併罰。
  ㈢被告前於106年間因違反家庭暴力防治法等案件，經本院以10
    7年度簡字第11號判決判處應執行有期徒刑1年8月確定，於1
    07年5月11日易科罰金執行完畢之事實，有臺灣高等法院被
    告前案紀錄表附卷可稽，其於有期徒刑執行完畢後，5年以
    內故意再犯本案有期徒刑以上之罪，均為累犯，應依刑法第
    47條第1項之規定加重其刑。至司法院釋字第775號解釋，依
    解釋文及理由之意旨，係指構成累犯者，不分情節，一律加
    重最低本刑，於不符合刑法第59條所定要件之情形下，致生
    行為人所受之刑罰超過其所應負擔罪責之個案，不符罪刑相
    當原則、比例原則。於此範圍內，在修正前，為避免發生上
    述罪刑不相當之情形，法院就該個案應裁量是否加重最低本
    刑；依此，該解釋係指個案應量處最低法定刑、又無法適用
    刑法第59條減輕其刑規定之情形，法院應依此解釋意旨裁量
    不予加重最低本刑（最高法院108年度台上字第338號判決意
    旨參照）。查本件依被告構成累犯及犯罪之情節，並無上開
    情事，應各依刑法第47條第1項規定，加重其刑。
　㈣本件並無毒品危害防制條例第17條第1項減免規定之適用：
    按毒品危害防制條例第17條第1項所謂「供出毒品來源，因
    而查獲其他正犯或共犯者」，係指被告供出毒品來源之有關
    資料，諸如前手之姓名、年籍、住居所、或其他足資辨別之
    特徵等，使調查或偵查犯罪之公務員，因而對之發動調查或
    偵查並破獲者而言。非謂行為人一有「自白」、「指認」毒
    品來源之人，即得依上開規定，予以減免其刑（最高法院10
    9年度台上字第1369號判決意旨參照）。本件被告供述略以
    ：被告有向雲林縣警察局北港分局供出毒品來源，請減輕其
    刑等語（本院卷第78、79頁）。惟經本院向雲林縣警察局北
    港分局、虎尾分局、斗六分局函查結果，經雲林縣警察局北
    港分局回覆：被告提供之毒品來源已遭他分局查獲違反毒品
    危害防制條例在案，故本分局未予查其所稱毒品上游等語，
    有雲林縣警察局北港分局110年5月6日雲警港偵字第1100006
    228號函在卷可參（本院卷第85頁），雲林縣警察局虎尾分
    局、斗六分局均回覆：因未經被告供述，因而並未查獲等語
    ，有雲林縣警察局虎尾分局110年5月6日雲警虎偵字第11000
    06880號函、雲林縣警察局斗六分局110年5月21日雲警六偵
    字第1101002006號函在卷可考（本院卷第89、99頁）。是本
    件並無因被告供出毒品來源，因而查獲其他正犯或共犯。
  ㈤爰審酌被告前因施用毒品案件，已經觀察勒戒，竟無視毒品
    對於自身健康之戕害及國家對杜絕毒品犯罪之禁令，不思悔
    改，再次施用第二級毒品，實不可取；而施用毒品本質上雖
    屬戕害身心行為，然影響所及，非僅對於個人身心健康有所
    危害，亦有礙於家庭和諧及社會治安，毒害非輕，惟衡以被
    告犯後業已坦承犯行，犯後態度尚可，暨被告自陳高職畢業
    之智識程度，無配偶、子女，入監前與父親同住，以園藝為
    業，月薪約新臺幣（下同）3萬元，無財產、有負債之家庭
    經濟狀況等一切情狀，分別量處如主文所示之刑，並定其應
    執行刑，暨均諭知易科罰金之折算標準。 
據上論斷，依刑事訴訟法第273條之1第1項、第299條第1項前段
，毒品危害防制條例第10條第2項，刑法第11條前段、第47條第1
項、第41條第1項前段、第51條第5款，判決如主文。
本案經檢察官王聖豪提起公訴，檢察官林豐正到庭執行職務。
中　　華　　民　　國　　110 　年　　7 　　月　　30　　日
                  刑事第三庭  法  官 張恂嘉
以上正本證明與原本無異。
如不服本判決應於收受判決後20日內向本院提出上訴書狀，並應
敘述具體理由；其未敘述上訴理由者，應於上訴期間屆滿後20 
日內向本院補提理由書（均須按他造當事人之人數附繕本）。「
切勿逕送上級法院」。
                             書記官  洪青霜
中　　華　　民　　國　　110 　年　　7 　　月　　30　　日
附錄本案論罪科刑法條全文：
毒品危害防制條例第10條
施用第一級毒品者，處六月以上五年以下有期徒刑。
施用第二級毒品者，處三年以下有期徒刑。